臺灣雲林地方法院民事裁定
111年度家護聲字第60號
聲  請  人  張ＯＯ  


上列聲請人聲請變更通常保護令事件，本院裁定如下：
    主  文
本院於民國一百一十一年三月十日核發如附件所示之111 年度家
護字第107 號民事通常保護令主文第三項，有關「相對人應於本
保護令核發之日起六個月內完成下列處遇計劃：認知教育輔導十
二小時（每二週一次，每次至少二小時）」部分，應予變更為「
相對人應於本保護令核發之日起至民國一百一十一年十二月三十
一日前完成下列處遇計畫：認知教育輔導十二小時（每二週一次
，每次至少1.5小時）」。
    理  由
一、本件聲請意旨如下：本院111 年度家護字第107 號民事通常
    保護令所諭知之處遇計畫，聲請人已陸續至衛生局接受認知
    教育輔導課程，但因工作關係，課程尚未能完全完成，因此
    請求准予延長前述保護令所諭知處遇計畫之完成期限等語。
二、通常保護令失效前，法院得依當事人或被害人之聲請撤銷、
    變更或延長之；延長保護令之聲請，每次延長期間為2 年以
    下，家庭暴力防治法第15條第2 項定有明文。又是否有延長
    、變更通常保護令之必要，應斟酌加害人之性格、行為之 
    特質、家庭暴力行為之輕重、加害人對保護令之遵守度及被
     害人受侵害程度等等一切情狀。
三、本院調查結果：
　㈠本件聲請人前因對被害人吳ＯＯ有家庭暴力行為，經本院於民
    國（下同）111 年3 月10日核發111 年度家護字第107 號民
    事通常保護令，其中主文第三項命聲請人應於前述保護令核
    發之日起6 個月內完成認知教育輔導12小時，每2 週1 次、
    每次至小2 小時之處遇計畫，而前開保護令核發後，聲請人
    分別於111 年4 月28日、111 年8 月18日、111 年8 月25日
    各接受1.5 小時之認知教育輔導課程等等情形，有聲請人提
    出之家庭暴力認知輔導受處遇人出席簽到表在卷可以證明，
    並有本院主動查詢之前述保護令附卷可以補充證明，故聲請
    人並未於前述保護令核發之日起6 個月內完成認知教育輔導
    12小時之事實，可以認定。
　㈡前述保護令係於111 年3 日10日核發，依此起算6 個月而至1
    11 年9 月9 日為前述保護令所諭知處遇計畫之完成期限，
    然查111 年9 月9 日為國定假日中秋節（星期六）之前一日
    ，應予補假，其後之111 年9 月10日、111 年9 月11日亦分
    別為國定假日及例假日，期間之末日即應延至次日即111 年
    9 月12日，並加計聲請人自嘉義縣寄送聲請狀至本院之在途
    期間4 日，故本件本院於111 年9 月15日收受之聲請變更前
    述保護令所諭知處遇計畫之完成期限，尚符合法律規定。
　㈢本院審酌前述保護令所諭知處遇計畫之完成期限至111 年9 月9 日期滿，聲請人既因工作因素而無法按時完成處遇計畫，前述保護令諭知聲請人須於6 個月內完成認知教育輔導課程恐有困難，且考量聲請人過去已完成4.5 小時之認知教育輔導課程，現又聲請延長前述保護令所諭知處遇計畫之完成期限，顯見聲請人有完成處遇計畫之意願，再參酌聲請人目前僅剩餘7.5 小時之認知教育輔導課程未完成，依據主管機關衛生局所提供之認知輔導教育課程為每次1.5 小時，算至111 年12月31日前，讓聲請人可以在前述保護令之有效期間內即於112 年3 月10日前完成剩餘之處遇計畫，已是綽綽有餘，故為達保護令之核發目的，藉由前述課程來協助相對人調整、改變、轉化、修正其認知及行為，以避免家庭暴力之再次發生，並使聲請人有充裕時間完成處遇計畫等等一切情形，認聲請人請求變更前述保護令所諭知處遇計畫之期限，以完成處遇計畫，符合上述法律規定，且為配合進行處遇計畫之嘉義縣衛生局之安排，故准予將聲請人應完成處遇計畫之期間，變更至111 年12月31日前完成，每次至少1.5小時，因此裁定如主文所示。
　㈣又聲請人應確實配合處遇及遵期完成，聲請人若再有無故未
    到、不接受處遇計畫、接受時數不足、不遵守處遇計畫內容
    、未於主文所示期限內完成處遇計畫等等情事，得依家庭暴
    力加害人處遇計畫規範第12條規定，移由檢察官處理，在此
    一併說明。
四、依家庭暴力防治法第10條第3 項，裁定如主文。
中　　華　　民　　國　　111 　年　　9 　　月　　23　　日
                  家事法庭    法  官    潘雅惠
以上正本係照原本作成。
如不服裁定應於送達後10日內向本院提出抗告狀。
中　　華　　民　　國　　111 　年　　9 　　月　　23　　日
                              書記官    鄭伊純
附件：
臺灣雲林地方法院民事通常保護令  
111年度家護字第107號
聲　請　人　吳ＯＯ　住雲林縣○○鄉○○路00號
相　對　人　甲○○　住嘉義縣○○鄉○○村○○○000號
上列聲請人聲請對相對人核發通常保護令事件，本院裁定如下：
    主  文
相對人不得對聲請人實施家庭暴力行為。
相對人不得對聲請人為騷擾行為。
相對人應於本保護令核發之日起六個月內完成下列處遇計劃：認
知教育輔導十二小時（每二週一次，每次至少二小時）。
本保護令之有效期間為壹年。
程序費用由相對人負擔。   
    理  由
一、聲請意旨略以：兩造為前男女朋友關係，相對人於民國111
    年2月16日上午8時30分許，在雲林縣水林鄉外環道路上，因
    見聲請人與異性友人坐於汽車內聊天，即打開車門將聲請人
    強拉出車外，並打聲請人一巴掌，造成聲請人左側臉部挫傷
    ，相對人並欲強拉聲請人上車，要將聲請人載走，因聲請人
    尖叫抗拒，路人即為聲請人報警，惟待警員到場處理後，相
    對人仍擋在聲請人車輛前，不讓聲請人離開；又相對人對聲
    請人有控制欲，連聲請人跟家人外出，都會遭相對人以不雅
    字眼謾罵，另相對人會傳訊息或以未顯示號碼之方式密集撥
    打電話騷擾聲請人，認已發生家庭暴力事件，為此依家庭暴
    力防治法規定，聲請核發該法第14條第1項第1、2款內容之
    通常保護令等語。
二、按家庭暴力防治法所稱家庭暴力，指家庭成員間實施身體、
    精神或經濟上之騷擾、控制、脅迫或其他不法侵害之行為；
    所稱騷擾，指任何打擾、警告、嘲弄或辱罵他人之言語、動
    作或製造使人心生畏怖情境之行為；法院於審理終結後，認
    有家庭暴力之事實且有必要者，應依聲請或依職權核發家庭
    暴力防治法第14條第1項一款或數款之通常保護令；第14條
    第1項第10款之加害人處遇計畫，法院得逕命相對人接受認
    知教育輔導、親職教育輔導及其他輔導；通常保護令之有效
    期間為2年以下，自核發時起生效；被害人年滿16歲，遭受
    現有或曾有親密關係之未同居伴侶施以身體或精神上不法侵
    害之情事者，準用家庭暴力防治法第9條至第13條、第14條
    第1項第1款、第2款、第4款、第9款至第13款、第3項、第4
    項、第15條至第20條、第21條第1項第1款、第3款至第5款、
    第2項、第27條、第28條、第48條、第50條之1、第52條、第
    54條、第55條及第61條之規定；前項所稱親密關係伴侶，指
    雙方以情感或性行為為基礎，發展親密之社會互動關係，家
    庭暴力防治法第2條第1款、第4款、第14條第1項、第3項、
    第15條第1項、第63條之1第1項、第2項分別定有明文。
三、經查，聲請人陳稱其與相對人為前男女朋友關係，並主張遭
    受相對人對其實施如聲請意旨所述之家庭暴力及騷擾行為等
    情，業據聲請人到庭陳述明確，並提出聲請人之中國醫藥大
    學北港附設醫院診斷證明書、兩造間通訊軟體對話訊息紀錄
    、通聯紀錄、行車紀錄器錄影光碟等為證，且有聲請人之調
    查筆錄、家庭暴力通報表、現場照片、110報案紀錄單等在
    卷可參，而經本院當庭勘驗行車紀錄器錄影光碟結果，確有
    聽到相對人對聲請人辱罵「幹你娘機掰這樣沒關係喔，偷來
    暗去，幹你娘機掰」，並要求聲請人下車，且有聽到相對人
    毆打聲請人之聲音，影像中並有見到相對人往聲請人車輛引
    擎蓋大力拍打，及將聲請人推開之情形，有本院勘驗筆錄在
    卷可參，又相對人經本院通知，惟未到庭，亦未提出書狀作
    何聲明、陳述或答辯，是本院參酌聲請人之指述及上開證據
    資料，認相對人確有對聲請人實施家庭暴力行為及為騷擾行
    為，而依兩造互動情形，相對人實施家庭暴力行為及為騷擾
    行為之情節，堪認聲請人仍有繼續遭受相對人實施家庭暴力
    行為及為騷擾行為之危險，而有受保護之必要，爰核發如主
    文第一、二項所示內容之保護令。
四、本院審酌相對人對於伴侶顯有權控傾向，且與他人間溝通及
    相處之認知觀念，確有偏差而有調整改變其認知觀念之必要
    ，為防治相對人再度對聲請人為家庭暴力或騷擾行為，認相
    對人有接受認知教育輔導之必要，爰核發如主文第三項所示
    內容之保護令。
五、依家庭暴力防治法第20條第1項，家事事件法第97條，非訟
    事件法第21條第2項，民事訴訟法第78條，裁定如主文。
中　　華　　民　　國　　111 　年　　3 　　月　　10　　日
                  家事法庭  法  官  楊皓潔
以上正本係照原本作成。
如對本裁定抗告，須於裁定送達後10日內，向本院提出抗告狀。
中　　華　　民　　國　　111 　年　　3 　　月　　10　　日
                            書記官  鄭國銘
附錄：　　　　　　　　　　　　　　           
家庭暴力防治法第61條：
違反法院依第14條第1 項、第16條第3 項所為之下列裁定者，為
本法所稱之違反保護命令罪，處3 年以下有期徒刑、拘役或科或
併科新臺幣10萬元以下罰金：
一、禁止實施家庭暴力行為。
二、禁止騷擾、接觸、跟蹤、通話、通信或其他非必要之聯絡行
    為。
三、遷出住居所。
四、遠離住居所、工作場所、學校或其他特定場所。
五、完成加害人處遇計劃。